Church Materials from Guatemala, II, 1913-2001: Finding Aid
Princeton University Library
- Religious Study and Education, 1952-1999; File 16; 1 item
  - Publications of Escuela Bíblica La Divina Providencia (arranged by series), dates not examined; 1 item
  - Introducción a la Bíblia. Santiago García I. Guatemala: Escuela Bíblica la Divina Providencia, 1994; 67p
    (Bíblica 1)
  - Pentateuco y libros históricos. P. Luis Mariotti. Guatemala: Escuela Bíblica la Divina Providencia, 1994; 74p
    (Bíblica 2)
  - Los evangelios. P. Salvador Carrillo A. Guatemala: Escuela Bíblica la Divina Providencia, 1996; 94p
    (Bíblica 3)
  - Esposos en el Señor. G. Luigi Mariotti. Guatemala: Escuela Bíblica la Divina Providencia, 1995; 80p
    (Evangelizar el matrimonio 2)
  - Jesús es el Señor. P. Luis Mariotti. Guatemala: Escuela Bíblica la Divina Providencia, 1994; 89p
    (Theología 1)
  - Abbá, Padre. Luis Mariotti. Guatemala: Escuela Bíblica la Divina Providencia, 1999; 57p
    (no series)
  - Tú te llamarás roca. Luis Mariotti. Guatemala: Escuela Bíblica la Divina Providencia, 1995; 67p
- Religious and Biblical Treatises, 1927-1996; File 17; 1 item
  - El avivamiento que viene. Delfido Barrera Navas. s.l.: s.n., undated; 36p
  - Del perdón al amor. Salvador Gómez. Guatemala City: Editorial Católica Siembra, 1996; 95p
  - La formación de un desafiador. Delfido Barrera Navas. Guatemala City: Departamento de Educación Cristiana de la Escuela de Ministerio "Vida Profunda", 1992; 43p
  - La muerte del temor: el perfecto amor echa fuera el temor. Délfido Barrera Navas. Guatemala: Escuela de Ministerio "Vida Profunda", 1995; 67p
  - Predestinados en Cristo eucarístico. Sebastiano Crestani. s.l.: s.n., 1993; 52p
  - El proceso del mundo. Tadeo Palacios. Quiché, Guatemala: Casa "La Viña", 1927; 49p
  - La verdad sobre el hombre. s.a. s.l.: Parroquia San Pedro Carcha, 1990; 22p
- Women, 1952-1994; File 18; 1 item
  - Dios no quiere que las mujeres suframos ningún tipo de violencia. s.a. Guatemala: Centro Evangélico de Estudios Pastorales en América Central (CEDEPCA), undated; 14p
  - Memoria de los trabajos de la Asociación de las Señoras de la Caridad de San Vicente de Paul. s.a. Guatemala City: s.n., 1952; 60p
  - Que la mujer no calle en la congregación. Elsa Tamez. Guatemala City: Programa Pastoral de la Mujer del Centro Evangélico de Estudios Pastorales en América Central (CEDEPCA), 1994; 12p
- Miscellaneous Publications, 1990-1994; File 19; 1 item
  - Calendario de la Tipografía Sánchez & De Guise para el año 1994. s.a. s.l.: Tipografía Sánchez y De Guise, 56p
  - ¿Qué son las iglesias y sectas protestantes? Fernando Antonio Bermúdez. Guatemala: Centro de Estudios Ecuménicos Movimiento Apostólico Seglar, 1990; 120p